臺灣板橋地方法院刑事判決　　　　　　　94年度訴字第1023號
公　訴　人　臺灣板橋地方法院檢察署檢察官
被　　　告　甲○○
上列被告因違反毒品危害防制條例案件，經檢察官提起公訴（九
十四年度核退毒偵字第五六０號），本院裁定改用簡式審判程序
，判決如下：
    主  文
甲○○連續施用第一級毒品，累犯，處有期徒刑拾月；扣案之第
一級毒品海洛因壹包（驗餘淨重零點柒陸公克）、含海洛因殘餘
，無法析離之塑膠袋壹個，均沒收銷燬之；電子秤壹台，沒收。
又連續施用第二級毒品，累犯，處有期徒刑柒月；扣案之第二級
毒品安非他命貳包（驗餘毛重壹點柒肆貳公克）、含安非他命殘
餘，無法析離之塑膠袋拾個，均沒收銷燬之；吸食器壹個，沒收
。應執行有期徒刑壹年貳月；扣案之第一級毒品海洛因壹包（驗
餘淨重零點柒陸公克）、含海洛因殘餘，無法析離之塑膠袋壹個
、第二級毒品安非他命貳包（驗餘毛重壹點柒肆貳公克）、含安
非他命殘餘，無法析離之塑膠袋拾個，均沒收銷燬之；電子秤壹
台、吸食器壹個，均沒收。
    事  實
一、甲○○前於民國八十六年、八十八年間因施用毒品案件，經
    本院先後二次裁定送觀察、勒戒後，認無繼續施用毒品之傾
    向，分別經本院於八十七年十月十四日，以八十七年度易緝
    字第一八一號判處免刑，及臺灣板橋地方法院檢察署檢察官
    於八十九年一月十八日，以八十八年度毒偵字第三四七一號
    為不起訴處分確定。復於八十九年間因施用毒品案件，經本
    院裁定送強制戒治，於九十年九月四日執行完畢，並經檢察
    官提起公訴，本院於八十九年十二月十一日，以八十九年度
    板簡字第一六一九號判處有期徒刑六月確定，甫於九十一年
    三月二十四日執行完畢。又於九十三年間因施用第二級毒品
    案件，經本院於九十三年十二月三日判處有期徒刑六月確定
    （現在監執行中）。詎其仍不思悔改，於強制戒治執行完畢
    後五年內，各基於施用第一、二級毒品之概括犯意，於九十
    三年十二月底某日起，至九十四年一月二十三日止、九十三
    年十二月四日起，至九十四年一月二十三日止，在臺北縣板
    橋市百麗賓館及臺北縣三重市○○路○段二七巷八號一樓住
    處等地，以摻入香菸、燒烤之方式，分別連續施用第一級毒
    品海洛因及第二級毒品安非他命各多次。嗣於九十四年一月
    二十三日十八時許，在臺北縣板橋市○○街二巷口為警查獲
    ，並扣得第一級毒品海洛因一包（驗餘淨重０．七六公克）
    、含海洛因殘餘，無法析離之塑膠袋一個、第二級毒品安非
    他命二包（驗餘毛重一．七四二公克）、含安非他命殘餘，
    無法析離之塑膠袋十個，及甲○○所有，供施用第一級毒品
    海洛因所用之電子秤一台、供施用第二級毒品安非他命所用
    之吸食器一個。
二、案經臺北縣政府警察局板橋分局報請臺灣板橋地方法院檢察
    署檢察官偵查起訴。
    理  由
一、上揭事實業據被告甲○○於本院審理中坦承不諱（見本院九
    十四年八月二十三日簡式審判筆錄），並第一級毒品海洛因
    一包（驗餘淨重０．七六公克）、含海洛因殘餘，無法析離
    之塑膠袋一個、第二級毒品安非他命二包（驗餘毛重一．七
    四二公克）、含安非他命殘餘，無法析離之塑膠袋十個，及
    甲○○所有，供施用第一級毒品海洛因所用之電子秤一台、
    供施用第二級毒品安非他命所用之吸食器一個扣案可資佐證
    （見臺灣板橋地方法院檢察署九十四年度毒偵字第八六四號
    偵查卷第一九頁）。又被告甲○○為警查獲後所採集之尿液
    經送檢驗結果確呈鴉片類及安非他命類陽性反應，此有臺灣
    檢驗科技股份有限公司濫用藥物尿液檢驗報告一紙在卷可憑
    （見臺灣板橋地方法院檢察署九十四年度核退毒偵字第五六
    ０號偵查卷第二頁）。而上開扣案之第一級毒品海洛因一包
    （驗餘淨重０．七六公克）、第二級毒品安非他命二包（驗
    餘毛重一．七四二公克）、含海洛因殘餘，無法析離之塑膠
    袋一個、含安非他命殘餘，無法析離之塑膠袋十個，經送法
    務部調查局及行政院衛生署管制藥品管理局鑑定結果，均分
    別檢出確有第一級毒品海洛因成分、甲基安非他命成分，此
    有法務部調查局九十四年三月十八日調科壹字第０六０００
    九四八一號鑑定通知書、行政院衛生署管制藥品管理局九十
    四年七月十三日管檢字第０九四０００五七七五號鑑驗通知
    書各一紙在卷可稽（見上開偵查卷第一二頁及本院刑事卷）
    ，足徵其自白與事實相符。又被告甲○○前於八十九年間因
    施用毒品案件，經本院裁定送強制戒治，於九十年九月四日
    執行完畢，並經本院於八十九年十二月十一日，以八十九年
    度板簡字第一六一九號判處有期徒刑六月確定，有臺灣高等
    法院被告全國前案紀錄表一份在卷可憑。是以，本件事證明
    確，被告甲○○於強制戒治執行完畢後五年內，再犯本件施
    用第一級毒品及第二級毒品之犯行均堪以認定，應予依法論
    處。
二、核被告甲○○所為，係犯毒品危害防制條例第十條第一項之
    施用第一級毒品罪及同條第二項之施用第二級毒品罪。被告
    甲○○持有第一級毒品海洛因、第二級毒品安非他命，既意
    在供己施用，其持有之低度行為，各應為施用之高度行為所
    吸收，均不另論罪。被告甲○○先後多次施用第一級毒品海
    洛因、第二級毒品安非他命之犯行，時間緊接，所犯構成要
    件相同，各顯係基於概括犯意反覆為之，均為連續犯，應依
    刑法第五十六條規定各論以一罪，並加重其刑。又被告甲○
    ○所犯上開施用第一級毒品海洛因及施用第二級毒品安非他
    命二罪間，犯意各別，行為亦殊，構成要件互異，應予分論
    併罰。末查，被告甲○○有如事實欄所載之論罪科刑及執行
    情形，此有臺灣高等法院被告全國前案紀錄表一份可查，其
    於有期徒刑執行完畢後，五年內再犯本件有期徒刑以上之二
    罪，為累犯，應依法遞加重其刑。爰審酌被告甲○○素行不
    佳，多次漠視法令之禁制，恣意濫用毒品，戕害己身，顯無
    悔改之意，惟於他人尚無明顯重大危害，及其犯後坦承犯行
    ，態度良好等一切情狀，各量處如主文所示之刑，並定其應
    執行刑，以資懲儆。
三、扣案之第一級毒品海洛因一包（驗餘淨重０．七六公克）、
    含海洛因殘餘，無法析離之塑膠袋一個、第二級毒品安非他
    命二包（驗餘毛重一．七四二公克）、含安非他命殘餘，無
    法析離之塑膠袋十個，分屬第一、二級毒品（其內毒品與其
    他外袋無法析離完盡，應概認屬查獲之毒品），不問屬何人
    所有，當依毒品危害防制條例第十八條第一項前段之規定併
    予沒收銷燬之。另扣案之電子秤一台、吸食器一個，係被告
    甲○○所有，且係分屬供其施用第一級毒品海洛因、第二級
    毒品安非他命所用之物，業據被告甲○○於本院審理中供承
    在卷，惟其僅係日常用品臨時替代使用之物，就其性質上或
    使用上，非專供施用毒品之器具，爰應依刑法第三十八條第
    一項第二款之規定宣告沒收。
四、本件經檢察官提起公訴，被告於準備程序中就被訴事實為有
    罪之陳述，經法官告知簡式審判程序之旨，並聽取公訴人、
    被告之意見後，本院合議庭裁定由受命法官獨任進行簡式審
    判程序，併予敘明。
據上論斷，應依刑事訴訟法第二百七十三條之一第一項、第二百
九十九條第一項前段，毒品危害防制條例第十條第一項、第二項
、第十八條第一項前段，刑法第十一條前段、第五十六條、第四
十七條、第五十一條第五款、第三十八條第一項第二款，判決如
主文。
本案經檢察官程秀蘭到庭執行職務。
中　　華　　民　　國　　94　　年　　9 　　月　　13　　日
                  刑事第十四庭  法  官  曾正耀
以上正本證明與原本無異。
如不服本判決，應於判決送達後10日內，向本院提出上訴狀。
                                書記官  黃靖媛
中　　華　　民　　國　　94　　年　　9 　　月　　13　　日
附論罪科刑依據之法條：
毒品危害防制條例第10條
施用第一級毒品者，處六月以上五年以下有期徒刑。
施用第二級毒品者，處三年以下有期徒刑。
